

FALLOURD Matthieu

Développeur

⇔ Permis B

81 rue St André 85190, Venansault 06 48 91 25 27 fallourd.matthieu@gmail.com



/Dexarys



/matthieu-fallourd

QUI SUIS JE

Passionné d'informatique depuis mon plus jeune âge et plus particulièrement par le développement, j'ai donc poursuivi mes études post-bac par un cursus lié à l'informatique.

Avec mes deux années en alternance pour décrocher le titre d'Expert informatique.

Ces deux années m'ont permis de découvrir le monde de l'entreprise et de développer mes compétences.

Le sport, tennis de table, a également pris une bonne partie de ma vie ce qui m'a inculqué différentes valeurs.







COMPETENCES

SAVOIR-ETRE

- Ouvert d'esprit
- Autonome
- Ponctuel

SAVOIR-FAIRE

- Analyser une situation
- S'adapter
- S'organiser

COMPETENCES

- Développement Orienté Objet
- SQL et No-SQL
- Js, NodeJs, PHP, WINDEV







LANGUES





PROJETS

- Création d'une interface d'administration pour créer des questionnaires en ligne
- Création d'une application regroupant les informations de Github avec un service Cloud
- Développement de services web

EXPERIENCES



PRB

10/2018-08/2020

Alternance - Développement d'applications diverses. Mail, web, services windows..



Bodet - Time Sport

04/2018-06/2018

Stage - Développement d'une application web (Angular)



Dubreuil - Actipôle 85

05/2016-06/2016

Stage - Création d'un Intranet (VB.net)

FORMATIONS

2018 - 2020 EPSI - Ingénierie Informatique
2016 - 2018 CEFII - Concepteur Développeur

2015 - 2016

BTS Système Numérique

2015 Bac Scientifique